# 增值税列报的问题

提问人：闲不住 时间：2018-03-30 20:17:54
请教陈版，
单位的经理经常让我们把增值税相关的借方余额一股脑的全部调到其他流动资产，而不去管其中的明细分类， 我就好奇，如果应交增值税有贷方余额，同时又有另一块业务导致的预缴增值税，又有待抵扣进项税，最后捏在一起是借方余额， 请问陈版，这能捏吗？

回答人：chenyiwei
不同性质的借方余额应分别列示，特别要注意不能随意与应交增值税类科目的贷方余额抵减。